Inventaris van het archief van de Sociale Verzekeringsraad, 1952-1994
Nationaal Archief, Den Haag
- Stukken betreffende afzonderlijke onderwerpen, B.
  - Taken, B.2.
    - Toezicht, B.2.3.
      - Repressief toezicht, B.2.3.2.
        - Agenda's en notulen van de werkgroep Evaluatie Wet Ketenaansprakelijkheid (EVA), 1981-1986; 2518-2519; 1 pak en 1 omslag
          - Agenda's, notulen en besluitenlijsten van vergaderingen van de werkgroep EVA 1981-1986, 2518; 1 omslag
          - Stukken van de werkgroep EVA waaronder de notitie 'analyse en beoordeling van enkele juridische aspecten: verklaringen inzake het betalingsgedrag, begrip eigenbouwer, de g-rekeningovereenkomst' welke deel uit maakt van het evaluatieplan Wka 1986, 2519; 1 pak
        - Het evalueren van de Wet Ketenaansprakelijkheid, 1981-1987; 2520-2529; 6 pakken en 4 omslagen
          - Map I Het onderzoeksrapport "De Wet ketenaansprakelijkheid en de uitvoeringsorganen" en het interimrapport "De eerste anti-misbruik wet" 1984-1985, 2520; 1 omslag
          - Map II De onderzoeksrapporten "Totstandkoming van de wet" en "Juridische analyse en beoordeling" 1983-1986, 2521; 1 omslag
          - Map III De onderzoeksrapporten "Economische context", "Verkenningen bij bedrijven", "Gevolgen van het gebruik van geblokkeerde rekeningen" en "Kosten en baten van de wet en de verleggingsregeling voor de omzetbelasting" 1983-1985, 2522
          - Map IV De onderzoeksrapporten "Meeropbrengst door de wet" en "Effecten van de Wet ketenaansprakelijkheid op malafiditeit" 1984-1985, 2523
          - Map V Het onderzoeksrapport "Bedrijven en de wet: Resultaten van een bedrijfsenquete" 1984-1987, 2524
          - Map VI De onderzoeksrapporten "Onderlinge waarborgmaatschappijen en waarborgfondsen: Alternatieven voor de geblokkeerde rekening?", "Verleggingsregeling voor de omzetbelasting, verklaringen en geldstromen" en "Ketenonderzoeken" 1985-1986, 2525
          - Map VII Het onderzoeksrapport "Het aansprakelijk stellen door de uitvoeringsorganen 1985-1986, 2526; 1 omslag
          - Map VIII De onderzoeksrapporten "G-rekeningen" en "Analyse en beoordeling van enkele juridische aspecten" 1985-1986, 2527; 1 omslag
          - Map IX Rapport van de werkgroep geldstroom van de overleggroep uitwerking ketenaansprakelijkheid 1981-1982, 2528
          - Map X Het eindrapport "Evaluatie Wet ketenaansprakelijkheid en Verleggingsregeling omzetbelasting - Eindrapportage" 1986, 2529
            met rapport SVr nr: A 86/28
        - Het doen van diverse onderzoeken door de Algemene Rekenkamer, 1982-1994; 2530; 1 pak
        - Het verrichten van onderzoek door de Begeleidingscommissie naar het niet-gebruik van de Toeslagenwet, 1985-1987; 2531; 1 pak
        - Het doen van onderzoek naar het vervangen van de verzamelloonstaat, 1986-1987; 2532; 1 pak
        - Het verrichten van onderzoek naar de beeindiging van de arbeidsongeschiktheid bij mannen en vrouwen met als bijlage het eindrapport, 1986-1987; 2533; 1 pak
          SVr nr: R 86/7
        - Het doen van onderzoek naar de werking van de nieuwe Werkloosheidswet (nWW)) in het kader van de stelselherziening van de sociale zekerheid, 1986-1987; 2534; 1 pak
        - Project Evaluatie Stelselherziening (PES), 1986-1994; 2535-2557; 11 pakken en 12 omslagen
          - Het voorbereiden van de evaluatie van de stelselherziening sociale zekerheid 1986-1989, 2535
          - Het opstellen van een plan van aanpak voor de PES-onderzoeken 1987-1988, 2536; 1 pak
          - Agenda's en notulen van vergaderingen van de PES en stukken betreffende de taken en samenstelling van de projectgroep 1987-1989, 2537; 1 pak
          - Het doen van onderzoek inzake project 1 van het PES: "Volume en financiële effecten" 1988-1990, 2538; 1 pak
            Met onderzoeksrapporten: "De effecten van de afschaffing van de verdiscontering en de wijziging van het arbeidsongeschiktheidscriterium" en "Het volume van de vervolguitkering WW"
          - Agenda's en notulen van vergaderingen van de PES 1988-1990, 2539
          - Het doen van onderzoek inzake project 3 van het PES: 'Positie van de cliënt in de WAO/AAW' 1988-1991, 2540
          - Het vaststellen, voorbereiden en het doen van onderzoek inzake project 4 van het PES: "Positie van de cliënt in de ABW/IOAW" 1988-1994, 2541; 1 pak
          - Stukken van de PES-werkgroep Privacy inzake privacybescherming 1989, 2542; 1 pak
          - Stukken van de PES-werkgroep Privacy inzake privacybescherming 1989, 2543
          - Stukken inzake PES-5: 'Administratieve Sancties in de WW' 1990-1991, 2544; 1 pak
          - Het vaststellen, voorbereiden en het doen van onderzoek inzake project 1 van het PES: "Volume en financiële effecten" 1990-1994, 2545
          - Het vaststellen, voorbereiden en het doen van onderzoek inzake project 6 van het PES: "Onderzoek partnerbegrip en middelentoets" 1991-1993, 2546
          - Stukken van de PES-werkgroep Privacy (Pribes) inzake privacybescherming 1991-1993, 2547; 1 pak
          - Stukken van de begeleidingscommissie Evaluatie stelselherziening 1991-1993, 2548; 1 pak
          - Het doen van onderzoek inzake project PES-15: 'Werkgevers over herintredende WAO'ers en hun ziekteverzuim: meningen en selectiebeleid van werkgevers geïnventariseerd' 1991-1993, 2549; 1 pak
            Met NIA-rapport oktober 1992
          - Stukken van de PES-werkgroep Privacy (Pribes) inzake privacybescherming 1991-1994, 2550; 1 pak
          - Onderzoeksrapporten opgesteld door de FBV, in opdracht van het ministerie van SZW en de SVR:"PES-2: Van opzet tot uitwerking; De inhoudelijke uitwerking van het onderzoek naar positie van cliënten in de nww", "PES-2: Veldwerkverslag, deel 1" 1993, 2551
          - Rapport 'De regels van het spel: De toepassing van sancties in de WW door bedrijfsverenigingen' (PES-5) 1993, 2552
          - Rapport 'Werkgevers over herintredende WAO'ers en hun ziekteverzuim: Meningen en selectiebeleid van werkgevers geinventariseerd' (PES-15) 1993, 2553
          - Rapport 'Regels en realiteit: Over de uitvoering van de partner- en middelentoets in de algemene Bijstandswet' (PES-6) 1993, 2554
          - Rapport van de GMD 'Herstel of WAO: Onderzoek naar de kans op WAO-toetreding bij langdurig ziekteverzuim' (maakt deel uit van PES-3: positie van de cliënt in de WAO) 1994, 2555
          - Rapport van de GMD 'Afvloeiing of herintreding: WAO-toetreding voor en na de stelselherzieing 1987' 1994, 2556
          - Stukken inzake PES-18: 'Integrale evaluatie van het herziene stelsel van sociale zekerheid' 1994-1996, 2557; 1 pak
            ook stukken van na 1994
        - Het doen van onderzoek naar de invoering van het herziene stelsel in de sociale zekerheid, 1987-1989; 2558; 1 pak
          SVr nr: R 87/5
        - Het verrichten van onderzoek naar de bestrijding van misbruik en oneigenlijk gebruik in de sociale zekerheid door de begeleidingscommissie gevalsbehandeling en administratieve procedures, 1987-1992; 2559-2561; 3 pakken
          - Map I 1987-1991, 2559
          - Map II 1991-1992, 2560
          - Map III met het eindrapport Tussen schroom en daad 1991-1992, 2561
            SVr nr: R 91/1
        - Het doen van onderzoek naar de positie van migranten in de WAO, 1988-1990; 2562; 1 omslag
        - Het doen van onderzoek naar de gelijke behandeling van mannen en vrouwen in de AAW, 1988-1993; 2563; 1 pak
        - Het doen van onderzoek naar de uitkeringen wegens onwerkbaar weer / luchtverontreiniging op grond van de Werkeloosheidswet toepassing artikel 18, 1988-1993; 2564; 1 pak
        - Het doen van onderzoek naar de positie van de cliënt in de ABW/IOAW, 1988-1994; 2565; 1 pak
        - Het verrichten van onderzoek naar de werking van de Wet Arbeid Gehandicapte Werknemers (WAGW), 1989; 2566-2567; 2 pakken
          - De samenstelling en taken en bevoegdheden van de begeleidingscommissie Evaluatie-onderzoek WAGW 1989, 2566
          - Deelrapport I en II instrumentengebruik en kwantitatieve gegevens over het gebruik van de (re)integratie instrumenten 1989, 2567
        - Het doen van onderzoek naar een verzekerdenadministratie door de projectgroep vereenvoudiging informatiestromen (VIS), 1989; 2568-2570; 1 pak en 2 omslagen
          - Map I, instelling, samenstelling, agenda's en notulen 1989, 2568; 1 pak
          - Map II 1989, 2569
          - Map III met het eindrapport 1989, 2570
            met rapport SVr nr: R 89/2
        - Het vaststellen, voorbereiden en het doen van onderzoek naar de uitvoeringskosten van de nieuwe OSV, 1989-1991; 2571-2572; 2 pakken
          - Map I 1990-1991, 2571
          - Map II 1989-1990, 2572
        - Het doen van onderzoek naar de uitvoering van de Wet Bestuurdersaansprakelijkheid met het eindrapport, 1989-1991; 2573; 1 pak
          SVr nr: R 91/2
        - Het doen van onderzoek naar de behandeling van klachten door de uitvoeringsorganen, 1989-1994; 2574; 1 pak
        - Het doen van onderzoek naar aanleiding van het experiment inzake premiedifferentiatie-ZW door de BV Metaalnijverheid met als doel terugdringing ziekteverzuim, 1990-1991; 2575; 1 omslag
        - Het doen van onderzoek naar de uitvoeringskosten van de SV-wetten, 1990-1991; 2576; 1 pak
          SVr nr: 90/29
        - Het uitvoeren van onderzoek naar de sociaal-medische begeleiding bij ziekteverzuim en arbeidsongeschiktheid in samenwerking met uitvoeringsorganisaties en gezondheidszorg, 1990-1992; 2577; 1 pak
        - Het doen van onderzoek naar de uitkeringspositie van bijzondere groepen in de nWW door de federatie van bedrijfsverenigingen in opdracht van de SVr met het eindrapport, 1990-1992; 2578; 1 pak
        - Het doen van onderzoek naar de uitvoering van het Besluit doventolkvoorziening AAW en het Besluit vaststelling uurtarief doventolken AAW met als bijlage het eindrapport Duurloop voor doven, 1990-1992; 2579; 1 pak
        - Het doen van onderzoek naar werkgeversfraude met name inzake g-rekeningsysteem voor de inlenersaansprakelijkheid, 1990-1992; 2580; 1 pak
        - Het vaststellen, voorbereiden en het doen van een waarderingsonderzoek van de uitvoering van de Sociale zekerheidswetten in Nederland, 1990-1993; 2581-2584; 3 pakken en 1 omslag
          - Map I 1990-1992, 2581
            66/820
          - Map II 1992, 2582
          - Map III 1992, 2583
          - Map IV 1992-1993, 2584; 1 omslag
        - Het vaststellen, voorbereiden en het doen van het onderzoek naar internationale aspecten van sociale zekerheidsfraude (Greep op de Grens), met conceptrapport, 1990-1994; 2585-2588; 3 pakken en 1 omslag
          - Onderzoeksvoorstel 1990-1991, 2585
          - Stukken van de begeleidingscommissie 1991-1992, 2586; 1 omslag
          - Financiering, conceptrapport en openbaarheid 1992, 2587
          - Agenda's en notulen van de begeleidingscommissie, met conceptrapporten 1993-1994, 2588
        - Het doen van onderzoek naar de wijze van gegevensuitwisseling over personen tussen de Bedrijfsverenigingen met een plan van aanpak, 1990-1994; 2589; 1 pak
          5.066-0813-01 Sociale verzekeringsraad
        - Het doen van onderzoek naar de uitvoering SV-wetten in Nederland, notulen en agenda's (Begeleidingscommissie van het Waarderingsonderzoek), 1991-1992; 2590; 1 pak
        - Het in kaart brengen van de sociale zekerheidsregelingen binnen de Europese Gemeenschap, 1991-1992; 2591; 1 omslag
        - Het doen van een preventief-onderzoek inzake arbeidsongeschiktheidsvolume en het opstellen van een rapport "Werken aan preventie", 1991-1992; 2592; 1 pak
          Het rapport is niet gepubliceerd!
        - Het vaststellen, voorbereiden en het doen van het onderzoek naar fraude binnen de sociale zekerheid door werkgevers, 1991-1993; 2593-2594; 2 pakken
          - Onderzoeksvoorstel 1991-1992, 2593
          - Eindrapport 1992-1993, 2594
        - Het doen van onderzoek naar fraude door werkgevers, 1991-1993; 2595; 1 pak
        - Het vaststellen, voorbereiden en het doen van onderzoek naar het niet-gebruik van toeslagen krachtens Toeslagenwet, 1991-1993; 2596; 1 pak
        - Het vaststellen, voorbereiden en het doen van het onderzoek naar de relatie tussen niet-geïndividualiseerde sociale zekerheidsuitkeringen en de arbeidsparticipatie van vrouwen, 1991-1994; 2597-2598; 2 pakken
          - Map I 1991-1994, 2597
          - Map II 1992-1993, 2598
        - Agenda's en notulen van de werkgroep procedures premieheffing premie-inning inzake het handhavingsbeleid bij bestrijding van misbruik en oneigenlijk gebruik in de sociale zekerheid, 1991-1994; 2599; 1 pak
          met instelling, samenstelling
        - Agenda's en notulen van de Begeleidingscommissie dagloononderzoek met als bijlage het eindrapport Loonelementen daglonen en uitkeringen, 1991-1994; 2600; 1 pak
          met de instelling, samenstelling en taak, SVr nr: R 94/4
        - Het doen van onderzoek ter bevordering van de wijze van de bestuurs- en beheerstaak van de SVr, 1991-1994; 2601; 1 pak
        - Het doen van onderzoek naar het nieuwe samenwerkingsverband tussen de medische diensten van BV's en GMD met het eindrapport Kritisch gewogen, 1998-1991; 2602; 1 omslag
        - Het vaststellen van het besluit Toezicht SVr 1992, toezicht op bedrijfsverenigingen als bedoelt in art. 47 OSV, 1992-1993; 2603; 1 pak
        - Agenda's van de vergaderingen van de Agendacommissie Toezichtkamer, 1992-1993; 2604-2605; 1 pak en 1 omslag
          - Vergaderingen van 16 april 1992 t/m 17 december 1992 1992, 2604; 1 pak
          - Vergaderingen van 21 januari 1993 t/m 16 december 1993 1993, 2605; 1 omslag
        - Het doen van onderzoek naar de haalbaarheid van sancties in de AAW in verband met schuldige nalatigheid met het eindrapport: " Een sanctie in de AAW?", 1992-1993; 2606; 1 omslag
        - Het doen van onderzoek naar kenmerken en oorzaken van niet-gebruik van de TW, 1992-1993; 2607; 1 pak
        - Het vaststellen, voorbereiden en het doen van een internationaal vergelijkend onderzoek naar de uitvoering van arbeidsongeschiktheidsregelingen, 1992-1994; 2608-2611; 3 pakken
          - Begroting en goedkeuring onderzoeksvoorstel 1992-1994, 2608
          - Stukken van de begeleidingscommissie 1992-1994, 2609
          - Conceptrapporten en eindrapport 1992-1994, 2610
          - Stukken van de begeleidingscommissie 1994-1995, 2611
        - Het doen van onderzoek naar de gevolgen van een nieuwe dagloonsystematiek door het Economisch Instituut voor het Midden- en Kleinbedrijf (EIM), 1992-1994; 2612; 1 pak
        - Agenda's, notulen en aktielijsten van vergaderingen van de raadscommissie informatievoorziening en onderzoek (CIO), 1992-1994; 2613-2615; 3 pakken
          - Agenda's en aktielijsten van vergaderingen van de CIO, met bijlagen 1992-1994, 2613; 1 pak
          - Notulen van vergaderingen van de CIO 1992-1994, 2614; 1 pak
          - Stukken die in de vergaderingen van de CIO behandeld zijn waaronder het PES-deelrapport 'Herstel of WAO: Onderzoek naar de kans op WAO-toetreding bij langdurig ziekteverzuim' en het PES-deelrapport 'Afvloeiing of herintreding: WAO-toetreding voor en na de stelserherziening 1987' 1994, 2615; 1 pak
        - Commissie Toezicht Arbeidsvoorwaarden (CTA), 1992-1994; 2616-2620; 3 omslagen en 2 pakken
          - Uitnodigingen, agenda's en presentatielijsten 1992-1994, 2616; 1 omslag
          - Notulen 1992-1994, 2617; 1 omslag
          - Nota's II 1993, 2618; 1 pak
          - Uitgaande brieven 1994, 2619; 1 omslag
          - Nota's I 1994, 2620; 1 pak
        - Agenda's en notulen van de vergaderingen van de Voorbereidingscommissie van de Toezichtskamer van de SVr, 1992-1994; 2621-2645; 2 pakken en 23 omslagen
          - Vergadering 1, d.d. 2 juli 1992 1992, 2621; 1 omslag
          - Vergadering 2, d.d. 16 september 1992 1992, 2622; 1 omslag
          - Vergadering 3, d.d. 13 oktober 1992 1992, 2623; 1 omslag
          - Vergadering (besloten), d.d. 5 november 1992 1992, 2624; 1 omslag
            zonder volgnummer
          - Vergadering 4, d.d. 3 december 1992 1992, 2625; 1 omslag
          - Vergadering 5, d.d. 15 december 1992 1992, 2626; 1 omslag
          - Vergadering 6, d.d. 14 januari 1993 1993, 2627; 1 omslag
          - Vergadering 7, d.d. 11 februari 1993 1993, 2628; 1 omslag
          - Vergadering 7, d.d. 11 maart 1993 1993, 2629; 1 omslag
          - Vergadering 9, d.d. 8 april 1993 1993, 2630; 1 omslag
          - Vergadering (extra), d.d. 15 april 1993 1993, 2631; 1 omslag
          - Vergadering 11, d.d. 18 mei 1993 1993, 2632; 1 pak
          - Vergadering 12 (besloten), d.d. 10 juni 1993 1993, 2633; 1 omslag
          - Vergadering 13, d.d. 8 juli 1993 1993, 2634; 1 pak
          - Vergadering 14, d.d. 12 augustus 1993 1993, 2635; 1 omslag
          - Vergadering 15, d.d. 9 september 1993 1993, 2636; 1 omslag
          - Vergadering 16, d.d. 14 oktober 1993 1993, 2637; 1 omslag
          - Vergadering 17, d.d. 11 november 1993 1993, 2638; 1 omslag
          - Vergadering 18, d.d. 9 december 1993 1993, 2639; 1 omslag
          - Vergadering 19, d.d. 13 januari 1994 1994, 2640; 1 omslag
          - Vergadering 20, d.d. 10 februari 1994 1994, 2641; 1 omslag
          - Vergadering 21, d.d. 11 augustus 1994 1994, 2642; 1 omslag
          - Vergadering 22, d.d. 8 september 1994 1994, 2643; 1 omslag
          - Vergadering 23, d.d. 13 oktober 1994 1994, 2644; 1 omslag
          - Vergadering 24, d.d. 10 november 1994 1994, 2645; 1 omslag
        - Agenda's en notulen van de vergaderingen van de Toezichtkamer van de SVr, 1992-1994; 2646-2710; 28 pakken en 37 omslagen
          - Vergadering 1 (besloten), d.d. 24 januari 1992 1992, 2646; 1 omslag
          - Vergadering 2 (besloten), d.d. 6 februari 1992 en vergadering 1, d.d. 6 februari 1992 1992, 2647; 1 pak
          - Vergadering 2, d.d. 5 maart 1992 en vergadering 4 (besloten), d.d. 5 maart 1992 1992, 2648; 1 pak
          - Vergadering 3 (besloten, extra), d.d. 20 februari 1992 1992, 2649; 1 omslag
          - Vergadering 3, d.d. 2 april 1992 en vergadering 5 (besloten), d.d. 2 april 1992 1992, 2650; 1 pak
          - Vergadering (besloten, extra), d.d. 15 april 1992 1992, 2651; 1 omslag
          - Vergadering 4, d.d. 7 mei 1992 en vergadering 6 (besloten), d.d. 7 mei 1992 1992, 2652; 1 pak
          - Vergadering 5, d.d. 4 juni 1992 en vergadering 7 (besloten), d.d. 4 juni 1992 1992, 2653; 1 pak
          - Vergadering 6, d.d. 2 juli 1992 en vergadering 8 (besloten), d.d. 2 juli 1992 1992, 2654; 1 omslag
          - Vergadering 7, d.d. 6 augustus 1992 en vergadering 9 (besloten), d.d. 6 augustus 1992 1992, 2655; 1 omslag
          - Vergadering 8, d.d. 3 september 1992 en vergadering 10 (besloten), d.d. 3 september 1992 1992, 2656; 1 pak
          - Vergadering 8 (besloten, extra), d.d. 18 juni 1992 1992, 2657; 1 omslag
          - Vergadering 9, d.d. 1 oktober 1992 en vergadering 11 (besloten), d.d. 1 oktober 1992 11992, 2658; 1 omslag
          - Vergadering 10, d.d. 5 november 1992 en vergadering 12 (besloten), d.d. 5 november 1992 1992, 2659; 1 omslag
          - Vergadering 11, d.d. 3 december 1992 en vergadering 13 (besloten), d.d. 3 december 1992 1992, 2660; 1 pak
          - Vergadering 12, d.d. 15 december 1992 1992, 2661; 1 omslag
          - Vergadering (besloten), d.d. 2 juni 1992 1992, 2662; 1 omslag
          - Vergadering (besloten, extra), d.d. 23 juni 1992 1992, 2663; 1 omslag
          - Vergadering 13, d.d. 7 januari 1993 en vergadering 15 (besloten), d.d. 7 januari 1993 1993, 2664; 1 omslag
          - Vergadering 14, d.d. 21 januari 1993 1993, 2665; 1 omslag
          - Vergadering 15, d.d. 4 februari 1993 en vergadering 16 (besloten), d.d. 4 februari 1993 1993, 2666; 1 pak
          - Vergadering 16, d.d. 11 februari 1993 en vergadering 17 (besloten), d.d. 11 februari 1993 1993, 2667; 1 omslag
          - Vergadering 17, d.d. 4, 11 en 18 maart 1993 en vergadering 18, d.d. 4 maart 1993 1993, 2668; 1 pak
          - Vergadering 18, d.d. 1 april 1993 en vergadering 19 (besloten), d.d. 1 april 1993 1993, 2669; 1 omslag
          - Vergadering 19, d.d. 6 mei 1993 en vergadering 20 (besloten), d.d. 6 mei 1993 1993, 2670; 1 pak
          - Vergadering 20, d.d. 13 mei 1993 en vergadering 21 (besloten), d.d. 13 mei 1993 1993, 2671; 1 pak
          - Vergadering 21 (besloten), d.d. 3 juni 1993 1993, 2672; 1 pak
          - Vergadering 22, d.d. 1 juli 1993 en vergadering 24 (besloten), d.d. 1 juli 1993 1993, 2673; 1 pak
          - Vergadering 22 (besloten), d.d. 18 mei 1993 1993, 2674; 1 omslag
          - Vergadering 23, d.d. 15 juli 1993 1993, 2675; 1 omslag
            ingelaste vergadering
          - Vergadering 23, d.d. 12 augustus 1993 en vergadering 25 (besloten), d.d. 12 augustus 1993 1993, 2676; 1 pak
            reguliere vergadering
          - Vergadering 24, d.d. 2 september 1993 en vergadering 26 (besloten), d.d. 2 september 1993 1993, 2677; 1 pak
          - Vergadering 25 (extra), d.d. 9 september 1993 1993, 2678; 1 omslag
          - Vergadering 26, d.d. 7 oktober 1993 en vergadering 27 (besloten), d.d. 7 oktober 1993 1993, 2679; 1 omslag
          - Vergadering 27, d.d. 4 november 1993 en vergadering 28 (besloten), d.d. 4 november 1993 1993, 2680; 1 omslag
          - Vergadering 28 (extra), d.d. 11 november 1993 1993, 2681; 1 pak
          - Vergadering 29, d.d. 2 december 1993 en vergadering 29 (besloten), d.d. 2 december 1992 1992, 2682; 1 pak
          - Vergadering 30 (extra), d.d. 16 december 1993 1993, 2683; 1 omslag
          - Vergadering 30 (besloten), d.d. 9 december 1993 1993, 2684; 1 omslag
          - Vergadering 31 (besloten, extra), d.d. 23 december 1993 1993, 2685; 1 omslag
          - Vergadering 31, d.d. 6 januari 1994 en vergadering 32 (besloten), d.d. 6 januari 1994 1994, 2686; 1 omslag
          - Vergadering 32, d.d. 3 februari 1994 en vergadering 34 (besloten), d.d. 3 februari 1994 1994, 2687; 1 pak
          - Vergadering 33 (besloten, extra), d.d. 13 januari 1994 1994, 2688; 1 omslag
          - Vergadering 33, d.d. 3 maart 1994 en vergadering 35 (besloten), d.d. 3 maart 1994 1994, 2689; 1 pak
          - Vergadering 34, d.d. 7 april 1994 en vergadering 38 (besloten), d.d. 7 april 1994 1994, 2690; 1 pak
          - Vergadering 35, d.d. 10 mei 1994 1994, 2691; 1 pak
          - Vergadering 36 (besloten, extra), d.d. 17 maart 1994 1994, 2692; 1 omslag
          - Vergadering 36, d.d. 2 juni 1994 en vergadering 42 (besloten), d.d. 2 juni 1994 1994, 2693; 1 omslag
          - Vergadering 37 (extra), d.d. 16 juni 1994 1994, 2694; 1 omslag
          - Vergadering 37 (besloten, extra), d.d. 30 maart 1994 1994, 2695; 1 omslag
          - Vergadering 38, d.d. 7 juli 1994 en vergadering 43 (besloten), d.d. 7 juli 1994 1994, 2696; 1 pak
          - Vergadering 39 (besloten, extra), d.d. 14 april 1994 1994, 2697; 1 omslag
          - Vergadering 39, d.d. 4 augustus 1994 en vergadering 45 (besloten), d.d. 4 augustus 1994 1994, 2698; 1 pak
          - Vergadering (besloten, extra), d.d. 19 mei 1994 1994, 2699; 1 omslag
          - Vergadering 40, d.d. 1 september 1994 en vergadering 47 (besloten), d.d. 1 september 1994 1994, 2700; 1 pak
          - Vergadering 41, d.d. 6 oktober 1994 en vergadering 48 (besloten), d.d. 6 oktober 1994 1994, 2701; 1 pak
          - Vergadering 42 (extra), d.d. 13 oktober 1994 en vergadering 49 (besloten, extra), d.d. 13 oktober 1994 1994, 2702; 1 omslag
          - Vergadering 43, d.d. 3 november 1994 en vergadering 50 (besloten), d.d. 3 november 1994 1994, 2703; 1 pak
          - Vergadering 44 (besloten, extra), d.d. 14 juli 1994 1994, 2704; 1 omslag
          - Vergadering 44 (extra), d.d. 17 november 1994 en vergadering 51 (besloten, extra), d.d. 17 november 1994 1994, 2705; 1 omslag
          - Vergadering 45, d.d. 1 december 1994 en vergadering 52 (besloten), d.d. 1 december 1994 1994, 2706; 1 pak